# 请教陈版：关于长期股权投资置换的问题

提问人：xiongxiaozhen 时间：2015-01-09 19:41:38
陈版您好！想请教您两个不同情况下关于股权置换的问题： 1 、A、B、C企业同受甲控制，A持有C公司25%的股权，除此之外，A、B、C之间没有其他股权关系，A将对C的股权全部转给B，获得B公司11%的股权，股权置换前，C的账面净资产价值的25%为 2000 万元，经评估，C净资产价值的25%为 4000 万，股权置换后A享有B公司净资产账面价值仅为 3000 万元（没有对B进行评估），请问这差额 1000 万元应计入哪个科目？或者按照非货币性资产交易准则，直接认定其不具有商业实质，将 2000 万作为对B公司的长投的成本？ 2 、甲与乙为非同一控制下企业，甲为A企业母公司，乙为持有A企业20%股权，乙将对A的20%股权转让给甲，并获得甲的5%的股权，股权置换前，A账面净资产价值的20%为 2000 万元，经评估，A净资产价值的20%价值为 3000 万，乙将对A的20%股权作价3000 万元投入甲公司，请问增值的 1000 万部分是否可以直接计入投资收益？
非常感谢！

回答人：chenyiwei
1 、A按非货币性交换原则处理。以原持有C的 25 ％股权换取B的 11 ％股权，应认为具有商业实质，以公允价值为基础进行会计处理，并确认置换损益。 2 、乙可以确认投资置换的损益。

提问人：61309 时间：2015-01-09 22:21:35
陈版能给指点一下第一个确认为具有商业实质的理由吗 谢谢！

回答人：chenyiwei
都是不具有控制权的股权投资，但两公司基本面不同，